【裁判字號】    97,訴,577
【裁判日期】    970729
【裁判案由】    違反毒品危害防制條例
【裁判全文】
臺灣雲林地方法院刑事判決               97年度訴字第577號
公  訴  人  臺灣雲林地方法院檢察署檢察官
被      告  甲○○
                    國民
                    （另案在臺灣雲林監獄執行中）
上列被告因違反毒品危害防制條例案件，經檢察官提起公訴（97
年度毒偵字第795 、876 號），於本院準備程序進行中，被告就
被訴事實為有罪之陳述，經合議庭裁定由法官一人獨任進行簡式
審判程序，判決如下：
    主  文
甲○○施用第一級毒品，累犯，處有期徒刑柒月；又施用第一級
毒品，累犯，處有期徒刑柒月；又施用第二級毒品，累犯，處有
期徒刑肆月，扣案第二級毒品甲基安非他命壹包（驗餘毛重零點
貳肆公克）沒收銷燬之，扣案包裝上開第二級毒品甲基安非他
命之夾鏈袋壹只、玻璃球吸食器壹組均沒收之；又施用第二級毒
品，累犯，處有期徒刑肆月。應執行有期徒刑壹年捌月，扣案第
二級毒品甲基安非他命壹包（驗餘毛重零點貳肆公克）沒收銷
燬之，扣案包裝上開第二級毒品甲基安非他命之夾鏈袋壹只、玻
璃球吸食器壹組均沒收之。
    犯罪事實及證據名稱
一、犯罪事實：
    甲○○前因竊盜案件，經臺灣桃園地方法院於民國94年01月
    24日，以93年度壢簡字第1403號判決判處有期徒刑6 月（如
    易科罰金以銀元300 元折算1 日）確定，並於94年11月20日
    縮刑期滿執行完畢。又因施用毒品案件，經觀察、勒戒後，
    認有繼續施用毒品之傾向，經臺灣桃園地方法院裁定令入戒
    治處所施以強制戒治，於96年05月14日釋放，並於同年06月
    05日經臺灣桃園地方法院檢察署以96年度戒毒偵字第163 號
    為不起訴處分確定。甲○○於強制戒治執行完畢釋放後，5
    年內猶未能戒除毒癮，復分別基於施用第一級毒品海洛因（
    以下稱海洛因）、第二級毒品甲基安非他命（以下稱甲基安
    非他命）之犯意，再為下列施用海洛因、甲基安非他命行為
    ：
(一)、於96年11月28日晚間09時許，在桃園縣桃園市○○路872 號
    附近巷子內，以將甲基安非他命（起訴書誤載為安非他命）
    置入玻璃球內，點火燒烤使之產生煙霧，吸食其煙之方式，
    施用甲基安非他命1 次。另以將海洛因摻水置入注射針筒內
    ，再以注射針筒注射手臂靜脈血管之方式，在上開時、地，
    施用海洛因1 次。嗣於96年11月28日晚間10時30分許，在桃
    園縣桃園市○○路872 號前，為警查獲，並扣得甲基安非他
    命1 包（毛重零點肆公克）、玻璃球吸食器1 組，經採尿
    送驗，檢出嗎啡、甲基安非他命陽性反應。
(二)、甲○○於96年11月28日被查獲後，另行起意，又於97年03月
    03日上午10時許，在桃園縣內壢市中山公園廁所內，以將甲
    基安非他命（起訴書誤載為安非他命）置於鋁箔紙上，點火
    燒烤使之產生煙霧，吸食其煙之方式，施用甲基安非他命1
    次。另以將海洛因摻水置入注射針筒，再以注射針筒注射手
    臂靜脈血管之方式，在上開時、地，施用海洛因1 次。嗣於
    97年03月06日下午03時10分許，因另案遭通緝，為警在桃園
    縣八德市大興里城仔3 之1 號前緝獲，經採尿送驗，又呈嗎
    啡、甲基安非他命陽性反應。
二、程序部分：
    本件被告甲○○所犯為死刑、無期徒刑、最輕本刑為3 年以
    上有期徒刑以外之罪，被告於準備程序中均就被訴事實為有
    罪之陳述，經法官告知簡式審判程序之旨，並聽取公訴人、
    被告之意見後，合議庭認為適宜，依刑事訴訟法第273 條之
    1 第1 項規定，裁定進行簡式審判程序。又刑事訴訟法第15
    9 條第1 項規定：被告以外之人於審判外之言詞或書面陳述
    ，除法律有規定者外，不得作為證據。惟同條第2 項例外規
    定：法院以簡式審判程序，不適用之。故本件不適用傳聞排
    除法則有關限制證據能力之相關規定。並得依同法第310 條
    之2 準用同法第454 條之規定製作略式判決書，僅需記載犯
    罪事實、證據名稱及應適用之法條，並得以簡略方式為之。
三、認定犯罪事實所憑之證據及理由：
(一)、被採尿人尿液暨毒品真實姓名與編號對照表2 紙、臺灣檢驗
    科技股份有限公司96年12月17日、97年03月25日濫用藥物尿
    液檢驗報告各1 紙。
(三)、扣案甲基安非他命1 包（毛重0.34公克）、桃園縣政府警察
    局查獲毒品危害防制條例「毒品」初步鑑驗報告單1 紙、臺
    灣檢驗科技股份有限公司96年12月18日濫用藥物檢驗報告1
    紙。
(四)、扣案玻璃球吸食器1 組。
(五)、臺灣桃園地方法院檢察署96年度戒毒偵字第163 號不起訴處
    分書、96年度毒偵字第6212號起訴書、全國施用毒品案件紀
    錄表、刑案資料查註紀錄表、矯正簡表各1 份。
(六)、被告於警詢、檢察官面前之供述筆錄，及於本院審理時之自
    白。
(七)、被告自白與上述積極證據相符，顯屬真實。本件事證明確，
    被告施用第一、二級毒品之犯行堪以認定。
四、論罪科刑之理由：
(一)、核被告於犯罪事實(一)、(二)所為，均係犯毒品危害防制條例第
    10 條 第1 項之施用第一級毒品罪，及毒品危害防制條例第
    10條第2 項之施用第二級毒品罪。被告持有毒品海洛因、甲
    基安非他命之低度行為為施用毒品海洛因、甲基安非他命之
    高度行為所吸收，不另論罪。被告於96年11月28日施用第一
    、二級毒品，為警查獲後，其施用第一、二級毒品犯意已經
    中斷，嗣於97年03月03日又施用第一、二級毒品，顯然其前
    後二次分別施用第一級毒品、第二級毒品之犯行，均犯意各
    別，且先後二次分別施用第一、二級毒品之行為，時間相隔
    逾2 個月之久，雖為多次之複數行為，惟其並未具備預先反
    覆實施之犯意甚為明確，實難單以被告前後二次觸犯相同之
    毒品危害防制條例第10條第1 項施用第一級毒品罪名及毒品
    危害防制條例第10條第2 項施用第二級毒品罪名，即謂其先
    後施用第一、二級毒品之行為，為集合犯之實質上一罪關係
    ，故被告先後二次分別施用第一、二級毒品之四罪間，應予
    分論併罰。
(二)、被告前因竊盜案件，經臺灣桃園地方法院於94年01月24日，
    以93年度壢簡字第1403號判決判處有期徒刑6 月（如易科罰
    金以銀元300 元折算1 日）確定，並於94年11月20日縮刑期
    滿執行完畢，有臺灣高等法院被告前案紀錄表在卷可稽，被
    告於有期徒刑執行完畢後，5 年內再故意犯本件有期徒刑以
    上之罪，應依刑法第47條第1 項規定，論以累犯，並各加重
    其刑。
(三)、本院審酌被告前有麻醉藥品管理條例、竊盜、毒品危害防制
    條例等犯罪前科，素行不佳，被告前因施用毒品而經觀察勒
    戒、強制戒治，仍無法戒斷毒癮，不能抗拒毒品之誘惑，把
    持不住，再度沾染毒品，顯見毒癮不淺，品行亦有不端，惟
    其犯後已坦承犯行，且其施用毒品行為僅戕害自身，尚未造
    成其他危害，未婚，亦無子女，從事板模臨時工，月入約新
    臺幣30,000元左右，有正當工作及固定收入，為國小畢業，
    教育程度不高等一切情狀，分別量處如主文所示之刑，並定
    應執行之刑。
(四)、扣案甲基安非他命1 包，應依毒品危害防制條例第18條第1
    項前段規定沒收銷燬之，另扣案包裝上開海洛因之夾鍊袋1
    只、玻璃球吸食器1 組，均係供或預備供被告施用甲基安非
    他命所用之物，且為被告所有，業據被告供述在卷，爰依刑
    法第38條第1 項第2 款規定宣告沒收。
五、應適用之法律：
(一)、刑事訴訟法第273 條之1 第1 項、第299 條第1 項前段、第
    310 條之2 、第454 條。
(二)、毒品危害防制條例第10條第1 項、第2 項、第18條第1 項前
    段，刑法第11條前段、第47條第1 項、第51條第5 款、第38
    條第1 項第2 款。
本案經檢察官江柏青到庭執行職務。
中    華    民    國    97    年    7     月    29    日
                  刑事第六庭    法  官  李秋瑩
以上正本證明與原本無異。
如不服本判決，應於判決送達後10日內向本院提出上訴狀（須附
繕本）。
                                書記官  邱明通
中    華    民    國    97    年    7     月    29    日
附錄本案論罪科刑法條全文：
毒品危害防制條例第10條
施用第一級毒品者，處 6 月以上 5 年以下有期徒刑。
施用第二級毒品者，處 3 年以下有期徒刑。


司法院資訊處製作；財團法人民間司法改革基金會備份。
